# 请教陈版，股份支付回购价款附带利息如何确认？

提问人：tao-tian 时间：2017-10-27 16:11:36
陈版，您好，在股份支付的回购义务中，约定回购价款是在本金基础上加上根据回购期间长短按一定利率计算的利息，那么在初始确认回购义务金额时也必须估计该部分利息并计入库存股和其他应付款吗？在实际回购时，如果原估计的金额较小，那和实际支付利息之间的差额是冲减资本公积，还是作为股利分配，还是直接计入费用？

回答人：chenyiwei
初始确认回购义务时，该金额并不含利息，后续每期末按照尚未结算的“其他应付款——库存股回购义务”和协议约定利率计息，计入财务费用并增加负债金额。这样发生回购情况时，回购款直接从负债中列支。最终无需回购的其他应付款（含累计利息）在回购义务解除时与“库存股”对冲，差额转入资本公积。

提问人：tao-tian 时间：2017-10-28 10:28:48
再请教陈版：计提的利息费用在所得税的处理上是不是和股份支付确认费用处理方式类似？即在计提当期做纳税调增并确认递延所得税资产，在实际支付当期进行税前扣除并转回递延所得税资产，如果实际支出利息超过原预提的金额（对离职员工数量预测存在差异导致），超过部分对所得税影响是不是计入资本公积？

回答人：chenyiwei
这部分利息能否税前扣除并不确定，建议与主管税务机关沟通确认。